Inventaris van de archieven van de Inspecties van de wapens en dienstvakken van de Koninklijke landmacht van het Ministerie van Defensie, 1945-1989
Nationaal Archief, Den Haag
- Inspectie van de Technische Dienst (ITD), 1950-1970, 11
  - Organisatie, 11.1
    - Rapportages processen-verbaal over het eerste, tweede en derde kwartaal van de ITD., 1954; 1073; 1 omslag
    - Verslag van een bespreking inzake de verbetering van de samenwerking met het Directoraat Materieel Landmacht., 1957; 1074; 1 stuk
    - Processen-verbaal van overgave en overname van fondsen, materieel en archief van de ITD en de daaronder ressorterende diensten en instellingen., 1958-1970; 1075; 1 omslag
    - Verslagen van de vergaderingen met de onderdeelscommandanten., 1960-1962; 1076; 1 omslag
    - Verslagen van de vergaderingen van de Commandant van de School Technische Dienst met functionarissen van Secties S1 (personeel) en S3 (operatiën) van de ITD., 1960-1962, 1964; 1077; 1 omslag
    - Lijst met opgave van personeel van de ITD dat zitting heeft in internationale werkgroepen., 1961; 1078; 1 stuk
    - Stukken betreffende de samenwerking van de School Technische Dienst met de Belgische Ordnance School te Doornik., 1961-1962; 1079; 1 omslag
    - Verslagen van bijeenkomsten van de Stafsectie Verzorging, later Stafsectie Logistiek met de Technische Dienst officieren van de territoriale bevelhebbers., 1961-1962, 1964; 1080; 1 omslag
    - Verslagen van de klantenvergaderingen., 1961-1962, 1964; 1081; 1 omslag
    - Brief van de Commandant van de Munitie Grondstoffen- en Doorvoermagazijnen inzake de problemen bij de uitvoering van de taken door een tekort aan mensen en middelen., 1962; 1082; 1 stuk
    - Stukken betreffende de bilaterale logistieke samenwerking met de Verenigde Staten., 1963-1964; 1083; 1 omslag
    - Verslagen van de vergaderingen van de speciale stafofficieren Technische Dienst., 1964-1970; 1084-1085; 1 pak en 1 omslag
      - 1964-1968, 1084; 1 pak
      - 1969-1970, 1085
    - Verslag van de vergadering inzake de doorlooptijden van hersteleenheden in de Nationale Sector., 1967; 1086; 1 stuk
    - Brief van de Kwartiermeester-Generaal inzake de beantwoording van vragen door leden van de Tweede Kamer betreffende het Staatsbedrijf Artillerie Inrichtingen., 1968; 1087; 1 stuk
    - Beschouwing "10 Jaar NAVO-codificatie bij de Technische Dienst" inzake de codering van het krijgsmacht materieel., 1968; 1088; 1 stuk
    - Jaarlijkse bijdrage van de ITD voor het jaarboek KL 1968., 1969; 1089; 1 stuk
    - Stafstudie en ontwerp begroting Explosieven Opruimingsdienst in verband met overname van de taak van de Hulpverleningsdienst van het Ministerie van Binnenlandse Zaken door de Explosieven Opruimingsdienst., 1969; 1090; 1 omslag
    - Verslagen van de besprekingen van het hoofd van het Projectbureau Middelbare Tank met de contactofficieren., 1969; 1091; 1 omslag
  - Operationele zaken, 11.2
    - Oefeningen, 11.2.1
      - Oefeningen., 1954-1966; 1092-1098; 4 omslagen en 3 stukken
        - Drietand. 1954, 1092; 1 stuk
        - Emergo. 1955, 1093; 1 stuk
        - Torenklok I, II en III. 1957, 1094
        - Fallex. 1962, 1966, 1095
        - Quick Train I - 64. 1964, 1096; 1 stuk
        - Ultra Licitum. 1965, 1097
        - Veritas. 1966, 1098
      - Stukken betreffende het gebruik van een oefencodeboek, codewoorden voor maatregelen, tijdens alarmoefeningen., 1955-1956; 1099; 1 omslag
    - Krijgskundige aangelegenheden, 11.2.2
      - Voorlopig zelfbeschermingsplan ten behoeve van de ITD., 1956; 1100; 1 stuk
      - Operatiebevelen betreffende de belegging van de basis munitiemagazijnen te Spaarndam, Lopik en in de Velserbroekpolder., 1956-1957, 1959; 1101; 1 omslag
      - Stukken betreffende het (oorlogs)operatiebevel nr.1 van de ITD., 1961, 1965; 1102; 1 omslag
      - Logistieke operatiebevelen van de ITD., 1962-1964, 1967; 1103; 1 pak
      - Tactisch en logistiek concept 1970 - 1980, hoofdstuk III "Het gevecht met gebruik van nucleaire wapens"., 1966; 1104; 1 stuk
      - Memorandum van de Inspecteur inzake de retourlijn van goederen van het 1 Legerkorps in oorlogstijd., 1967; 1105; 1 stuk
      - Stukken betreffende de paraatheid van het 1 Legerkorps., 1969; 1106; 1 omslag
    - Ceremoniële aangelegenheden, 11.2.3
      - Stukken betreffende het 121/2 jarig bestaan van het dienstvak van de Technische Dienst., 1963; 1107; 1 omslag
      - Stukken betreffende de deelname van de Inspectie aan het militaire ceremonieel ter gelegenheid van het huwelijk van HKH Prinses Beatrix met de heer Claus von Amsberg., 1966; 1108; 1 omslag
  - Commissies en werkgroepen, 11.3
    - Verslagen van de vergaderingen van de Commissie Centrale Civiele Reparatiebedrijven., 1955-1956; 1109; 1 omslag
    - Verslagen van de vergaderingen van de Werkgroep Tanks., 1955-1956; 1110; 1 omslag
    - Stukken betreffende de Werkgroep Opruiming Explosieven., 1960; 1111; 1 omslag
    - Verslag van de vergadering van de Commissie Samenstelling Technische Dienst Verzorgingshandleiding., 1961; 1112; 1 stuk
    - (Half)jaaroverzichten van de Werkgroep III (explosieven en munitie) van het Engels-Nederlands-Noors Steering Committee., 1961-1964, 1969; 1113; 1 omslag
    - Stukken betreffende de samenstelling van de Interne Redactiecommissie ten behoeve van het blad "De Onderofficier"., 1963; 1114; 1 omslag
    - Verslagen van de vergaderingen van de Commissie Preserveerinrichting Ondersteuning Strijdkrachten., 1963; 1115; 1 omslag
    - Stukken betreffende de Commissie Onderhoud Technische Dienst materieel KL., 1963; 1116; 1 omslag
    - Stukken betreffende de Studiegroep Middelzware Tank., 1963-1969; 1117-1119; 3 pakken
      - 1963, 1966-1968 aug, 1117
      - 1968 sep - dec, 1118
      - 1969, 1119
    - Stukken betreffende de Werkgroep Nachtoptiek., 1963-1970; 1120; 1 pak
    - Instelling- en opheffingsbeschikking van de Werkgroep ter Bewaking van de Technische Dienst doctrine., 1965, 1970; 1121; 1 omslag
    - Verslagen van de vergaderingen van de Werkgroep Relocatie Detachement Beproeving Voertuigen., 1966; 1122; 1 omslag
    - Stukken betreffende de Werkgroep Bataljons Antitankwapen., 1966-1968; 1123; 1 omslag
    - Stukken betreffende de Werkgroep Boordwapen Pantservoertuigen., 1966-1969; 1124; 1 pak
    - Stukken betreffende de Werkgroep Tactische en Militair-Technische eisen Pantserinfanterie Gevechtsvoertuig., 1967; 1125; 1 omslag
    - Stukken betreffende de Interdepartementale Commissie voor Overleg omtrent de veiligheid van laad- en losplaatsen voor munitie., 1967-1970; 1126; 1 pak
    - Verslag van de vergadering van de Werkgroep Kostenvergelijking., 1968; 1127; 1 stuk
    - Stukken betreffende de Commissie Artillerieraketten., 1968-1969; 1128; 1 omslag
    - Stukken betreffende de Werkgroep Antitankwapens., 1968-1970; 1129; 1 pak
    - Jaarverslag van de Interservice Werkgroep Explosievenopruiming., 1969; 1130; 1 stuk
    - Instellingsbeschikking van de Werkgroep Voertuigen., 1969; 1131; 1 stuk
    - Verslag van de vergadering van de Werkgroep 35 mm Project (luchtdoelartillerie wapensysteem)., 1970; 1132; 1 stuk
  - Personeel, 11.4
    - Stukken betreffende de behoeftestelling., 1951, 1957, 1960, 1965; 1133; 1 omslag
    - Stukken betreffende de commandowisselingen van de ITD., 1954, 1960, 1962; 1134; 1 omslag
    - Opleidingen, 11.4.1
      - Memorandum en een advies van de Inspecteur betreffende de opleiding van onderofficieren in technische functies aan de onderofficiersschool., 1951; 1135; 1 omslag
      - Stukken betreffende de opleiding tot munitietechnicus., 1957, 1965; 1136; 1 omslag
      - Opleidingsplannen ten behoeve van de vaktechnische scholing van leerlingen van de Koninklijke Militaire School., 1961, 1964; 1137; 1 omslag
      - Brief van de Inspecteur inzake de consequenties voor de opleiding van de Technische Dienst naar aanleiding van voordrachten over "de officiers-opleiding aan de Koninklijke Militaire Academie in het licht der techniek"., 1968; 1138; 1 stuk
  - Materieel, 11.5
    - Wapens en munitie, 11.5.1
      - Studie van de Inspecteur inzake de terugstootloze wapens., 1950; 1139; 1 stuk
      - Dienstreisverslagen van bezoeken aan Britse (munitie)depots in West-Duitsland betreffende mobilisatie opslag van munitie en voertuigen., 1951; 1140; 1 omslag
      - Stukken betreffende de 105 mm munitie., 1954, 1957, 1968; 1141; 1 omslag
      - Stukken betreffende de houwitzer 155 mm., 1954, 1967-1969; 1142; 1 omslag
      - Verslag van de besprekingen inzake de Franse modificatie van het Britse en Canadese 40L60 geschut., 1956; 1143; 1 stuk
      - Brief van de Inspecteur inzake de modificaties aan de mitrailleur M16., 1957; 1144; 1 stuk
      - Technische rapporten van ongevallen met munitie., 1959-1969; 1145; 1 omslag
      - Beproevingseisen van infanteriegeweren op tactische en technische punten., 1961; 1146; 1 stuk
      - Stukken betreffende land- en riviermijnen., 1961, 1965-1969; 1147; 1 pak
      - Rapport van de Inspectie inzake de technische gegevens van rookpot nr. 2 met ontsteker nr. 25., 1962; 1148; 1 stuk
      - Verslag van het bezoek aan de firma Hotchkiss-Brandt te Parijs naar aanleiding van de voorlopige tactische en militair-technische eisen voor de 81 mm en 120 mm mortieren., 1962; 1149; 1 stuk
      - Verslag van de dienstreis naar Israël met als doel de bijwoning van schietproeven met 155 mm en 120 mm mortieren met brisantgranaten alsmede bezoeken aan munitie-, kruit- en wapenfabrieken., 1962; 1150; 1 stuk
      - Stukken betreffende het Carl Gustav antitankwapen., 1962-1965, 1968-1969; 1151; 1 omslag
      - Verslagen van de besprekingen betreffende de afnamekeuring van het eerste lot brisantgeschut nr. 93 van 105 L/30, de keuringseisen en de problemen ten aanzien van de munitie 105/L30 en 105/L40., 1963-1964; 1152; 1 omslag
      - Stukken betreffende de keuze en mogelijke bestelling van 120 mm mortieren., 1963-1964; 1153; 1 omslag
      - Verslagen van de besprekingen betreffende de inbouw van mitrailleur MAG 7.62 mm en de beproevingen van een affuit voor deze mitrailleur., 1963-1964, 1966; 1154; 1 omslag
      - Stukken betreffende het antiradarabsorptieprojekt mortierganaten., 1963-1964, 1966, 1969; 1155; 1 omslag
      - Stukken betreffende de vuurmonden 40L70 en 40L70 KK., 1963, 1966-1967; 1156; 1 omslag
      - Verslag van de dienstreis naar Brasschaet in België met als doel het bijwonen van een demonstratie met "combustible en consumable cartridge cases" voor 90 mm AA en tankkanon M36., 1964; 1157; 1 stuk
      - Verslag van de dienstreis aan de firma MECAR in België met als doel een presentatie van de raket 83 mm "Blindicide" V300., 1964; 1158; 1 stuk
      - Stukken betreffende de ontwikkeling van een nabijheidsbuis voor de KL (Nina project)., 1964, 1966-1970; 1159; 1 omslag
      - Verslag van de bespreking op het Britse Ministerie van Defensie te Londen inzake diverse munitiekwesties., 1965; 1160; 1 stuk
      - Verslag van de beproeving inzake de modificaties van de Ship Surface 11 en Air Surface 12 wapensystemen welke in gebruik zijn bij de Koninklijke Marine., 1965; 1161; 1 stuk
      - Brief van de Inspecteur inzake de problemen omtrent het vervoer van 4.2 inch mortier en 120 mm mortier getrokken door de AMX tank en de YP 408 pantservoertuigen., 1965; 1162; 1 stuk
      - Stukken betreffende het 20 mm wapensysteem voor pantservoertuigen., 1965-1966; 1163; 1 omslag
      - Stukken betreffende de beproevingen en mogelijke aanschaf van de 120 mm mortier Rayé., 1965-1966, 1968; 1164; 1 omslag
      - Stukken betreffende de invoering van het antitankraketsysteem LAW M72., 1965-1968; 1165; 1 omslag
      - Verslag van een bespreking met NV Pyrotechniek inzake de voortgang van de ontwikkeling en fabricage van diverse soorten pyrotechnische munitie., 1966; 1166; 1 stuk
      - Stukken betreffende de Ranging Machine Gun., 1966-1967, 1969; 1167; 1 omslag
      - Stukken betreffende het Tube-launched Optically tracked Wire-guided missile (TOW) wapensysteem., 1966-1968; 1168; 1 omslag
      - Verslagen van de logistieke vergaderingen betreffende munitieverzorging., 1966-1969; 1169; 1 omslag
      - Stukken betreffende het 25 mm wapensysteem voor pantservoertuigen., 1966-1969; 1170; 1 pak
      - Brief van de Inspecteur met een aantal overzichten van toebehorende delen van het oefentoestel, tankgeschut van het kanon 105 mm L 44., 1967; 1171; 1 stuk
      - Verslag van de bespreking bij het Etablissement militaires de Bourges te Bourges in Frankrijk inzake het gebruik van een ontstekingsdop voor geschut 105 mm L30., 1967; 1172; 1 stuk
      - Verslag van de vergadering inzake het project kortebaan .50 inch munitie., 1967; 1173; 1stuk
      - Verslag van de dienstreis naar de Verenigde Staten met als doel het verkrijgen van nadere inlichtingen met betrekking tot de productie- en technische problemen bij de aanmaak en de nieuwe ontwikkelingen van de 155 mm en 175 mm artillerie wapensystemen., 1967; 1174; 1 stuk
      - Verslag van het bezoek aan het Sispre Instituut nabij Rome met als doel het bijwonen van een presentatie over de ontwikkeling van de ARCO-raket., 1967; 1175; 1 stuk
      - Verslag van de bespreking met vertegenwoordigers van Marine, RVO/TNO, Deltadienst en het Rijksinstituut voor zuivering van afvalwater inzake het dumpen van munitie in de Oosterschelde., 1967; 1176; 1 stuk
      - Stukken betreffende het plaat lading projectiel project omtrent de uitwerking van munitie tegen gepantserde voertuigen., 1967-1969; 1177; 1 omslag
      - Verslagen van de besprekingen en dienstreizen betreffende de 175 mm granaten (M437/DM18)., 1967-1969; 1178; 1 omslag
      - Verslag van de bespreking met het Staatsbedrijf Artillerie Inrichtingen en vertegenwoordigers van Engelse munitiefabrieken inzake de aanschaf van 105 mm en 120 mm tankmunitie., 1968; 1179; 1 stuk
      - Verslag van de dienstreis aan Oerlikon te Zürich met als doel technische besprekingen over de 25 mm munitie en aanvullende algemene informatie over de 35 mm munitie., 1968; 1180; 1 stuk
      - Verslag van de dienstreis aan Dynamit Nobel AG te Neurenberg in West-Duitsland met als doel het verkrijgen van informatie over 25 mm KB, 105 mm/L 53 KB en 155 mm licht projectielen., 1968; 1181; 1 stuk
      - Verslag van een bezoek aan het Bundesministerium, Abteilung Wehrtechnik, te Bonn in West-Duitsland om te komen tot bilaterale samenwerking op het gebied van explosieve stoffen en munitie., 1968; 1182; 1 stuk
      - Stukken betreffende de Bofors 155 mm lichtgranaten., 1968; 1183; 1 omslag
      - Stukken betreffende het LANCE raketsysteem., 1968; 1184; 1 omslag
      - Verslag van de bespreking met het Instituut voor Zintuigfysiologie en het Staatsbedrijf Artillerie Inrichtingen inzake de vormgeving van het persoonlijk wapen., 1968; 1185; 1 stuk
      - Stukken betreffende de ontwikkeling van een 1000 m antitankwapen., 1968-1969; 1186; 1 omslag
      - Verslagen van dienstreizen naar Frankrijk en West-Duitsland betreffende het MILAN wapensysteem., 1968-1969; 1187; 1 omslag
      - Stukken betreffende het 35 mm twin gemechaniseerd luchtdoelartillerie wapensysteem., 1968-1969; 1188; 1 omslag
      - Stukken betreffende het Swingfire antitankwapensysteem., 1969; 1189; 1 omslag
      - Verslag van de dienstreizen aan de glasfabriek Haller te Querenheim en de Erprobungsstelle der Bundeswehr te Meppen in West-Duitsland met als doel het verkrijgen van informatie over glasblokken ten behoeve van de koepel voor het kanon 25 mm en de ontwikkeling van het 20 mm kanon van de firma Rheinmetall., 1969; 1190; 1 stuk
      - Verslag van de dienstreis naar Zweden met als doel het verkrijgen van gegevens over rookhandgranaat FFV 532, scherfhandgranaat FFV 542, mortier Mortiman en antipersoneelsmijn FFV 045., 1969; 1191; 1 stuk
      - Verslag van de dienstreis aan de Motorwagenfabrik AG te Kreuzlingen in Zwitserland met als doel het verkrijgen van informatie over de kogelaffuiten en de affuitage voor de lichte mitrailleur., 1969; 1192; 1 stuk
      - Verslagen van de besprekingen met het Staatsbedrijf Artillerie Inrichtingen betreffende diverse wapensystemen en de mogelijke oprichting van een Artillerie Inrichtingen schietploeg., 1969; 1193; 1 omslag
      - Memorandum van de Inspecteur inzake het doel, de voorbereiding en uitvoering van de opbouwoperatie van munitie (Klasse V)., 1969; 1194; 1 stuk
      - Brief van de Commissie van Proefneming inzake de algemene opzet en werkwijze van het Cobelda vuurleidingssysteem., 1969; 1195; 1 stuk
      - Verslag van de bespreking met het Bundesamt für Wehrtechnik und Beschaffung te Meppen inzake het 30 mm gemechaniseerd luchtdoelartillerie wapensysteem., 1970; 1196; 1 stuk
    - Rupsvoertuigen, 11.5.2
      - Stukken betreffende de Centurion tank., 1952-1969; 1197-1198; 2 pakken
        - 1952, 1954-1964, 1197
        - 1965-1969, 1198
      - Stukken betreffende de AMX tank., 1953-1969; 1199-1208; 9 pakken en 1 omslag
        - 1953, 1959-1960, 1199; 1 omslag
        - 1961 jan - aug, 1200
        - 1961 sep - dec, 1201
        - 1962, 1202
        - [1962], 1203
        - 1963 jan - juni, 1204
        - 1963 juli - dec, 1205
        - 1964, 1206
        - 1965, 1207
        - 1966-1969, 1208
      - Stukken betreffende de Sherman tank., 1955-1956; 1209; 1 omslag
      - Stukken betreffende Duitse ontwikkelingen op het gebied van de SP 12 rupsvoertuigen., 1960; 1210; 1 omslag
      - Rapport, inclusief wijziging, van een oriënterend technisch en commercieel onderzoek bij verschillende legerinstanties en civiele bedrijven in de Verenigde Staten in verband met de mogelijke aankoop van diverse M-voertuigen., 1964; 1211; 1 omslag
      - Verslag van de dienstreis naar de Verenigde Staten met als doel het houden van technisch en commercieel onderzoek in verband met mogelijke aanschaf van 105 mm houwitzer SP (M109), 8 inch houwitzer (M110) en het bergingsvoertuig M578., 1965; 1212; 1 stuk
      - Verslag van de bespreking met vertegenwoordigers van de Inspectie der Cavalerie, Cavalerieschool en de NV Optische Industrie "Oude Delft" teneinde informatie te verkrijgen inzake de plaatsing van lasercomponenten voor de AMX 13 ton en Centurion 105 mm tank., 1965; 1213; 1 stuk
      - Stukken betreffende de Leopard 1 tank., 1965-1969; 1214; 1 pak
      - Stukken betreffende het M113 gepantserde verkenningsvoertuig., 1966-1967; 1215; 1 omslag
      - Stukken betreffende de Chieftain tank., 1966-1968; 1216; 1 omslag
      - Stukken betreffende de Main Battle Tank -70., 1966-1968; 1217; 1 pak
      - Stukken betreffende de Sheridan M551 lichte verkenningstank, inclusief het Shillelagh wapensysteem., 1966, 1969; 1218-1227; 9 pakken en 1 omslag
        - jan - juni 1966, 1218
        - vervolg juni 1966, 1219
        - vervolg juni 1966, 1220
        - vervolg juni 1966, 1221
        - vervolg juni 1966, 1222
        - vervolg juni 1966, 1223
        - vervolg juni 1966, 1224
        - vervolg juni 1966, 1225
        - vervolg juni 1966, 1226
        - okt 1966, 1969, 1227
      - Verslag van de dienstreis aan de firma Bofors in Zweden met als doel het verkrijgen van informatie omtrent de Zweedse S-tank., 1967; 1228; 1 stuk
      - Vergelijkende overzichten en evaluatieverslagen Chieftain en Leopard 1 tank opgesteld door de Coördinatie Commissie Tanks., 1967-1968; 1229-1231; 3 pakken
        - 1967-1968 mei, 1229
        - 1968 juni - juli, 1230
        - 1968 aug, 1231
      - Stukken betreffende het pantserinfanterie gevechtsvoertuig., 1967-1969; 1232; 1 omslag
      - Stukken betreffende de deugdelijkheid van het ventilatiesysteem (Durfal I en II) van de Leopard 1 en Chieftain tank (Project Main Battle Tank -70)., 1968; 1233; 1 pak
      - Rapport van de RVO/TNO inzake een scheuronderzoek aan een Leopard 1 en Chieftain tank., 1968; 1234; 1 stuk
      - Stukken betreffende de beproeving tot berging van de Leopard 1 tank door het bergingsvoertuig M578A1., 1969; 1235; 1 omslag
    - Wielvoertuigen, 11.5.3
      - Stukken betreffende de YA 318 artillerietrekker., 1952, 1956; 1236; 1 omslag
      - Stukken betreffende de YA 314 en YA 328 voertuigen., 1954-1969; 1237; 1 omslag
      - Brief van de Inspecteur inzake de afvoer van Canadese voertuigen., 1955; 1238; 1 stuk
      - Verslag van een demonstratie van de Sorpa pantserwagen., 1955; 1239; 1 stuk
        Met foto's.
      - Stukken betreffende de beproeving van de eenwielige benzine aanhangwagen voor de Centurion tank., 1956; 1240; 1 omslag
      - Stukken betreffende de Nekaf jeep M38A1., 1956, 1961; 1241; 1 omslag
      - Rapport van de beproeving van een prototype aanhangwagen, 8 ton, laag laadvlak., 1957; 1242; 1 stuk
      - Stukken betreffende de YP 408 pantservoertuigen., 1960, 1962-1965; 1243; 1 omslag
      - Stukken betreffende de beproeving van de YT 514, trekker 5 ton met oplegger 10 ton en de herindeling van de laatstgenoemde., 1960, 1969; 1244; 1 omslag
      - (Technisch) vervangingsplannen van (wiel)voertuigen., 1961-1962, 1967; 1245; 1 omslag
      - Verslag van de bespreking met de militaire attaché in West-Duitsland inzake de beschikbaarstelling van technische gegevens en documentatie van de DKW jeep 0,25 ton aan de KL., 1962; 1246; 1 stuk
      - Stukken betreffende de YP 104 pantservoertuigen., 1962; 1247; 1 omslag
      - Stukken betreffende de beproeving van de aanhangwagen met gesloten opbouw, merk Eagle 5 ton als meetwagen, ten behoeve van het Laboratorium voor Elektronisch Onderzoek voor de Krijgsmacht., 1962; 1248; 1 omslag
      - Verslagen van de besprekingen betreffende de aanvullende tactische en militair-technische eisen en de ruimtelijke indeling van de gepantserde transportvoertuigen op wielen., 1962; 1249; 1 omslag
      - Verslag van de beproeving van de radaraanhangwagen L 4/5, ook wel "Hosa" trailer., 1963; 1250; 1 stuk
      - Verslag van de bespreking om te komen tot het ontwerp van een selfsupporting röntgenwagen voor röntgenologisch borstonderzoek., 1963; 1251; 1 omslag
      - Stukken betreffende de optimale keuze van de tonnageklassen van het logistieke wielvoertuigenpark en de vereiste grootte van dit park voor een Legerkorps vanaf 1975 naar aanleiding van het rapport van de RVO/TNO "Logistiek transport '75"., 1966, 1968; 1252; 1 omslag
      - Verslagen van de besprekingen met Van Doorne's Automobielfabrieken (DAF) NV betreffende de problemen met de YA, YB, YF, YK en YP voertuigen., 1967; 1253; 1 omslag
      - Stukken betreffende de indeling en omwisseling van militaire voertuigen., 1967; 1254; 1 omslag
      - Eindrapport van de Inspecteur inzake de functionele beproeving en tech-nische afnamekeuring van het prototype rijeducator voor wielvoertuigen., 1969; 1255; 1 stuk
      - Rapporten van de RVO/TNO betreffende de tril- en schokbestendigheid van elektrische en elektronische apparaten door trillingsmetingen in de YA 126 en YA 324 voertuigen., 1969; 1256; 1 omslag
      - Stukken betreffende de gezamenlijke ontwikkeling met West-Duitsland van een 2 tons vrachtauto., 1969; 1257; 1 omslag
    - Overig materieel, 11.5.4
      - Stukken betreffende de beproevingen van het (prototype) kompasrichttoestel., 1954, 1956; 1258; 1 omslag
      - Rapport van de beproeving van diverse typen sleepstangen., 1957; 1259; 1 stuk
      - Rapport van de beproeving van takelblokken voor tanktransporters., 1957; 1260; 1 stuk
      - Verslagen van de vergaderingen betreffende het onderhoud en de bevoorrading van materieel van de Technische Dienst., 1960; 1261; 1 omslag
      - Verdrag tussen West-Duitsland en Nederland inzake de wederzijdse bijstand bij revisie en aanschaf van uitrustingsmaterieel., 1960; 1262; 1 stuk
      - Verslag van de vergadering inzake de aanschaf van materieel van de Technische Dienst., 1960; 1263; 1 stuk
      - Stukken betreffende de bestrijding van de corrosieve aantasting van verbrandingsmotoren door koelvloeistoffen., 1961-1962; 1264; 1 omslag